# 请教对赌性质的收入如何处理

提问人：thewinner23 时间：2022-07-18 15:06:05
B平台与A公司签订了一份合同，合同约定：B平台的商户每月向A公司采购商品，并承诺保底销量 1 万件，商品正常售价为 10 元/件，A公司以优惠价格 9 元/件销售给商户，商户直接付款给A公司，如当月销量不足 1 万件，则B平台次月需补足优惠差价。比如销量 9000 件，则B平台次月须补 9000 元给A公司。请问这收入是记入商品销售收入吗？

回答人：chenyiwei
由于本企业的客户是B平台上的商户，而不是B平台本身，故一般理解，收到来自B平台的补偿款不属于营业收入，应列入营业外收入。
但建议进一步了解该安排背后的商业逻辑和商业目的，即为何商户采购量不足时要由平台给予补偿；商户与平台之间的关系，平台对商户有无足够的约束力；平台支付补偿款后是否可向商户追偿等。